# 长期应收款问题

提问人：angelflying 时间：2016-02-01 07:34:24
公司一项目合同规定竣工验收合格后 7 年收回, 但现在已施工 4 年尚未竣工, 已根据施工进度已确认收入、长期应收款,这样合适吗。另外因为一直没有验收,不符合收款的条件,我们一直列在长期应收款,并没有将一年内将收回的部分(在一直催收的情况下,对方单位每年付一部分款项)重分类至一年内到期的非流动资产,这样合适吗。

回答人：chenyiwei
这个问题应当是对合同履行结果能否可靠估计的判断问题，建议关注以下问题： 1 、施工进度、质量等是否符合合同约定，施工方有无违约行为，能否合理估计最终将会通过验收，以及预计通过验收的时间； 2 、业主方的履约能力和意愿如何，是否存在拖欠付款的行为；能否合理估计款项的收取时间和进度； 3 、是否存在建造合同准则规定的其他导致“资产负债表日合同履行结果不能可靠估计”的情形。